---
title: "Drogenkonsum in den USA von 2015-2019"
format: revealjs
editor: visual
author: "Lilly Barnsteiner, Denis Oluri, Sarah Puthiaparampil, Raphael Schneider"
incremental: true
transition: slide
---

# Gliederung {.smaller}

-   Einleitung
-   Infos über Datensatz . . .
    -   Organisation . . .
    -   Historie
-   Wer und Wie wird befragt
-   Kodierung
-   Demografische Faktoren
-   Entwicklung von ...

    -   Alkohol
    -   Tabak
    -   Drogen
-   Einfluss auf Mentale Gesundheit
-   Fazit

## Infos über den Datensatz
- Jährliche Befragung amerikanischer Bürger*innen ab 12
- Hauptquelle von statisitschen Daten über den Gebruach von Tabak, Alkohol, und Drogen
- Enthält Infos über SUDs, Behandlung von Abhängigkeit und den Zusammenhang zu mentalen Gesundheitsproblemen

## WER und WIE wird befragt
- alle amerikanischen, nicht- institutionaliseriten Bürger*innen ab dem ALter von 12
- Stichproben so gewählt, dass jede Altersgruppe als auch Geschlecht gleich vertreten wird im Datensatz
- jeder Staat wird in SSR (state sampling Regions, 750 insgesamt) unterteilt, die geografisch gleich groß sind --> gleiche Probengröße 

## Kritik an der Datenerhebung
## Kodierung
```{r, echo=FALSE}
#ggplot
install.packages("ggplot2")
library (ggplot2)
# tidyverse
install.packages("tidyverse")
library(tidyverse)

#Loads a prepared Rdata file.
# It contains a dataset called "allfilterdata", which we also store as "drugdata".
load("Daten bearbeitet/combi_redu_data.Rdata")
drugdata <- allfilterdata
```

## Demografische Faktoren
```{r}

```
