---
title: "Drogenkonsum in den USA von 2015-2019"
format: revealjs
editor: visual
author: "Lilly Barnsteiner, Denis Oluri, Sarah Puthiaparampil, Raphael Schneider"
incremental: true
smaller: true
transition: slide
---

```{r setup}
#| include: false
#| label: set-up

# List of required packages
required_packages <- c("ggplot2", "tidyverse", "patchwork", "gridExtra", "sf", "tigris")

# Install missing packages
install_missing <- function(packages) {
  installed <- installed.packages()
  for (pkg in packages) {
    if (!pkg %in% installed) {
      install.packages(pkg)
    }
  }
}

install_missing(required_packages)

# Load the packages
lapply(required_packages, library, character.only = TRUE)

# Load the prepared dataset
load("Daten bearbeitet/combi_redu_data.Rdata")
drugdata <- allfilterdata

# Filter data for the year 2019
data2019 <- allfilterdata %>%
  filter(year == 2019)
```

```{r}
#| echo: false
#| include: false
#| label: functions for plotting Drugs
# 1) Function: Generates a summarized table for a specified (drug) variable,
#    focusing only on "Yes" answers (value == 1), referring to "ever used".
everdatafun <- function(datacol, drug) {
  drugdata %>%
    group_by(year) %>%
    count(.data[[datacol]]) %>%                # Counts how often each value appears in 'datacol' per year
    mutate("Rel. share" = n / sum(n)) %>%       # Relative share per year
    filter(.data[[datacol]] == 1) %>%           # Keep only "Yes" answers
    ungroup() %>%
    mutate(
      Drug = drug,                              # Name of the drug in a new column
      Year = year
    ) %>%
    select(Year, "Rel. share", Drug)            # Select columns in a consistent order
}

# 2) Function: Generates a summarized table for a specified (drug) variable,
#    focusing on consumption "in the last 30 days".
#    Values 1–30 are treated as "Yes," everything else as "No."
datafun30 <- function(datacol, drug) {
  drugdata %>%
    group_by(year) %>%
    summarise(
      TotalPeople = n(),                                         # Total number of observations
      Users = sum(.data[[datacol]] >= 1 & .data[[datacol]] <= 30, na.rm = TRUE),
      "Rel. share" = Users / TotalPeople
    ) %>%
    mutate(Drug = drug) %>%                                      # Drug name in a new column
    select(Year = year, "Rel. share", Drug)                      # Rename and reorder columns
}

```

## Gliederung

-   Allgemeine Infos über den Datensatz
    -   Befragung
    -   Kritik
    -   Kodierung
-   Demografische Infos
-   Einführung der Substanzen
-   Konsumverhalten in den Jahren 2015-2019
-   demografischen Faktoren und Substanzkonsum
-   Mentale Gesundheit
-   Verbreitung und Behandlung

## Themenfragen

-   Wie hängt der Konsum im Jahr 2019 mit demografischen Merkmalen zusammen?
-   Wie haben sich die Konsummuster in dem Zeitraum 2015 bis 2019 entwickelt?
-   Wie steht der Konsum im Jahr 2019 mit dem psychischen Gesundheitszustand der Befragten in Verbindung?

## Infos über den Datensatz

-   "National Survey on Drug USe and Health", unterstützt von SAMHSA und orgnaisiert von CBHSQ
-   Hauptquelle zum Konsum von Alkohol, Tabbak, verschriebenen Drogen Es werden auch Fragen in Bezug auf Mentale Gesundheit gestellt
-   (Enthält Infos über SUDs, Behandlung von Abhängigkeit und den Zusammenhang zu mentalen Gesundheitsproblemen)

## WER und WIE wird befragt

-   alle amerikanischen, nicht-institutionalisierten Bürger\*innen ab dem ALter von 12 (insgesamt 67.625)
    -   ausgeschlossen: Obdachlose, Personen aktiv im Militär, Gefängnisse und Krankenhäuser
-   Stichprobe basiert auf einer unabhängigen,mehrstufigen Gebietswahrscheinlichkeitsstichprobe (vllt lieber engl. Name) -jeder Staat (1 Ebene) wird in SSR (2 Ebene, 750 insgesamt) unterteilt,diese Gruppen werden nochmal unterteilt in Census Blocks (3 Ebene), mit gleicher Populationsgröße --\> nochmal unterteilt ( insgesamt 6 Ebenen) --\> gleiche Probengröße der DU von bis zu 2 Befragten, die mind. 12 Jahre alt sind
-   Stichproben so gewählt, dass...
    -   sie mehr proportional zu den staatlichen Populationsgrößen sind
    -   jede Altersgruppe als auch Geschlecht gleich vertreten wird im Datensatz
-   es wurden im Jahr in jedem Segment 4 Umfragen gehalten (mit einer Bearbeitungszeit von 3 Monaten)
-   Auszahlung von 30 \$

------------------------------------------------------------------------

```{r}
#| echo: false
#| include: false
#| label: Karte-Setup
state_data <- data.frame(
  state = c(
    "California", "Texas", "Florida", "New York", "Pennsylvania",
    "Illinois", "Ohio", "Georgia", "North Carolina", "Michigan",
    "New Jersey", "Virginia", "Washington", "Arizona", "Massachusetts",
    "Tennessee", "Indiana", "Missouri", "Maryland", "Wisconsin",
    "Colorado", "Minnesota", "South Carolina", "Alabama", "Louisiana",
    "Kentucky", "Oregon", "Oklahoma", "Connecticut", "Utah", "Iowa", "Nevada", 
    "Arkansas", "Mississippi", "Kansas", "New Mexico", "Nebraska", "Idaho", 
    "West Virginia", "Hawaii", "New Hampshire", "Maine", "Montana", "Rhode Island", 
    "Delaware", "South Dakota", "North Dakota", "Alaska", "Vermont", "Wyoming"
  ),
  population = c(
    39512223, 28995881, 21477737, 19453561, 12801989,
    12671821, 11689100, 10617423, 10488084, 9986857,
    8882190, 8535519, 7614893, 7278717, 6892503,
    6829174, 6732219, 6137428, 6045680, 5822434,
    5758736, 5639632, 5148714, 4903185, 4648794,
    4467673, 4217737, 3956971, 3565287, 3205958, 3155070, 3080156,
    3017804, 2976149, 2913314, 2096829, 1934408, 1787065,
    1792147, 1415872, 1359711, 1344212, 1068778, 1059361,
    973764, 884659, 762062, 731545, 623989, 578759
  ),
  
  interviews = c(
    4560, 3300, 3300, 3300, 2400,
    2400, 2400, 1500, 1500, 2400,
    1500, 1500, 960, 960, 960,
    960, 960, 960, 960, 960,
    960, 960, 960, 960, 960,
    960, 960, 960, 960, 960, 960, 960,
    960, 960, 960, 960, 960, 960,
    960, 967, 960, 960, 960, 960,
    960, 960, 960, 960, 960, 960
  )
)

# Calculate relative frequency
state_data <- state_data %>%
  mutate(relative_frequency = interviews / population)
interviews_data <- data.frame(
  state = c(
    "California", "Florida", "New York", "Texas",
    "Illinois", "Michigan", "Ohio", "Pennsylvania",
    "Georgia", "New Jersey", "North Carolina", "Virginia",
    "Hawaii", rep("Other", 37)  # 37 other states + DC
  ),
  interviews = c(
    4560, 3300, 3300, 3300,  # High-tier states
    2400, 2400, 2400, 2400,  # Medium-tier states
    1500, 1500, 1500, 1500,  # Low-tier states
    967, rep(960, 37)        # Hawaii and the rest
  )
)

# Expand the "Other" category into individual states
other_states <- setdiff(c(state.name, "District of Columbia"), interviews_data$state)
expanded_data <- data.frame(
  state = c(interviews_data$state[interviews_data$state != "Other"], other_states),
  interviews = c(
    interviews_data$interviews[interviews_data$state != "Other"], 
    rep(mean(interviews_data$interviews[interviews_data$state == "Other"]), length(other_states))
  )
)

#consistent formatting for state names
expanded_data$state <- tolower(expanded_data$state)  # Lowercase for joining

#state boundaries with simplified geometry
us_states <- states(cb = TRUE)

# Filter to the 48 contiguous states + DC
state_codes <- c(state.abb, "DC")
exclude_states <- c("HI", "AK")  # Exclude Hawaii and Alaska
us_states <- us_states %>% filter(STUSPS %in% setdiff(state_codes, exclude_states))

# Match state names to spatial data
us_states <- us_states %>%
  mutate(state = tolower(NAME))  # Create lowercase column for joining

# Join spatial data with interviews data
map_data <- us_states %>%
  left_join(expanded_data, by = "state")
```

### Landkarte

```{r}
#| label: 'Karte-Befragten'

ggplot(map_data) +
  geom_sf(aes(fill = interviews), color = "white", size = 0.2) +  # Fill states by interviews
  scale_fill_viridis_c(option = "plasma", direction = -1, name = "Total Interviews") +  # Color scale
  theme_void() +  # Remove axes and gridlines
  labs(title = "Number of Interviews by State") +
  theme(
    plot.title = element_text(hjust = 0.5, size = 20),
    plot.subtitle = element_text(hjust = 0.5, size = 14)
  )
#ggsave("interviews_by_state.png", width = 10, height = 6, dpi = 300)
```

## Kritik an der Datenerhebung

-   Alle Infos beheben sich auf Selbsteinschätzung der Befragten: Ehrlichkeit trotz Anonymität?
-   Cross-sectionale Datenerhebung statt longtudinal: Jede Person wurde für ein JAhr nur einmal befragt: man bekommt einen Überblick über aktuelle Lage, nicht wie sich der Drogenkonsum über die Zeit entwickelt für ein einzelnes Individuum

## Kodierung

Mentale Gesundheit: Fragen variieren je nach Alter: es ist schwer die Stärke der Krankheit einzustufen

Alkhol und Drogen: es gibt bestimmte Schwellenwerte um die Intensität und art des Konsums zu messen (Unterscheidung Dpendence und Abuse)

## Demografische Faktoren

```{r}
#| echo: false
#| label: Daten-Alter

age.grouped <- data2019 %>%
  select(catage) %>%
  pivot_longer(cols = everything(), names_to = "variable", values_to = "group") %>%
  group_by(group) %>%
  summarize(count =n()/56136)
# age in propertion
age.ratio.levels <- data2019 %>%
  select(CATAG2)%>%
  pivot_longer(cols = everything(), names_to = "variable", values_to = "group") %>%
  group_by(group) %>%
  summarize(count =n()/56136)
```

```{r}
#| label: Altersverteilung

ggplot(age.grouped, aes(x= group,y = count, fill = factor(group)))+
  geom_col()+
  scale_fill_discrete(labels = c("1" = "12-17", "2" = "18-25", "3" = "26-34", "4" = "35+"))+
  scale_y_continuous(labels = scales::percent)+
  labs(title = "Age in allocated Groups", y = "Percentage")+
  theme_minimal()

```

## Substanzkonsum

-   Ausgewählten Substanzen: Tabak, Alkohol, Cokain, Heroin
-   DIffenrzierung:
    -   nur Cokain, nicht Coke betrachtet
    -   Tabak: normlae Zigaretten und "rauchfreie" Tabbakware wie z.b. Snus

------------------------------------------------------------------------

-   Wie viele Leute haben schonmal Drogen konsumiert (Raphi)

```{r}
#| echo: false
#| label: 'generating Data Drug Devolepment'

# 1) "Ever used" data for 4 major drugs
fourdrugsever <- as.data.frame(
  rbind(
    everdatafun("alcever", "Alcohol"),
    everdatafun("cigever", "Cigarettes"),
    everdatafun("cocever", "Cocaine"),
    everdatafun("herever", "Heroin")
  )
)

# 2) "Ever used" for various tobacco products
tobaccoever <- as.data.frame(
  rbind(
    everdatafun("cigever", "Cigarettes"),
    everdatafun("smklssevr", "Smokeless Tobacco"),
    everdatafun("pipever", "Pipe"),
    everdatafun("cigarevr", "Cigar")
  )
)

# 3) "In the last 30 days" for 4 major drugs
fourdrugs30 <- as.data.frame(
  rbind(
    datafun30("alcdays", "Alcohol"),
    datafun30("CIG30USE", "Cigarettes"),
    datafun30("COCUS30A", "Cocaine"),
    datafun30("HER30USE", "Heroin")
  )
)

# 4) "In the last 30 days" for various tobacco products
tobacco30 <- as.data.frame(
  rbind(
    datafun30("CIG30USE", "Cigarettes"),
    datafun30("SMKLSS30N", "Smokeless Tobacco"),
    # For pipes, the question seems to differ, so "ever used" is being used here
    everdatafun("PIPE30DY", "Pipe"),
    datafun30("CGR30USE", "Cigar")
  )
)

```

plot: Have u ever used any of these Drugs?

```{r}
#| label: 'Plot Ever used – 4 major drugs'


ggplot(fourdrugsever, aes(x = Year, y = .data[["Rel. share"]], color = Drug, shape = Drug)) +
  geom_point(size = 3) +
  geom_line(linewidth = 1) +
  theme_light() +
  labs(
    title = "Relative share of people who have ever used certain drugs",
    x = "Year",
    y = "Relative Share"
  ) +
  theme(
    axis.title = element_text(size = 20),  # Achsentitel
    axis.text  = element_text(size = 20),  # Achsbeschriftungen
    legend.title = element_text(size = 20),  # Legendentitel
    legend.text =  element_text(size = 20),  # Legendentext
  ) + scale_y_continuous(limits = c(0, NA)) +
  scale_color_manual(values = c("#0072B2", "#009E73", "#E69F00", "#CC79A7")) +
  scale_shape_manual(values = c(15:18))  # beliebige Form-Codes

plot
```
------------------------------------------------------------------------

```{r}
#| label: 'Plot: In the last 30 days – 4 major drugs'

ggplot(fourdrugs30, aes(x = Year, y = .data[["Rel. share"]], color = Drug, shape = Drug)) +
  geom_point(size = 3) +
  geom_line(size = 1) +
  theme_light() +
  labs(
    title = "Relative share of people who have used certain drugs in the last 30 days",
    x = "Year",
    y = "Relative Share"
  ) +
  theme(
    axis.title = element_text(size = 20),  # Achsentitel
    axis.text  = element_text(size = 20),  # Achsbeschriftungen
    legend.title = element_text(size = 20),  # Legendentitel
    legend.text =  element_text(size = 20),  # Legendentext
  )  +
  scale_y_continuous(limits = c(0, NA)) +
  scale_color_manual(values = c("#0072B2", "#009E73", "#E69F00", "#CC79A7")) +
  scale_shape_manual(values = c(15:18))  # beliebige Form-Codes

```

------------------------------------------------------------------------

```{r}
#| label: 'Plot:Have ever used tobacco products'

ggplot(tobaccoever, aes(x = Year, y = .data[["Rel. share"]], color = Drug, shape = Drug)) +
  geom_point(size = 3) +
  geom_line(size = 1) +
  theme_light() +
  labs(
    title = "Relative share of people who have ever used certain forms of tobacco",
    x = "Year",
    y = "Relative Share"
  ) +
  theme(
    axis.title = element_text(size = 20),
    axis.text  = element_text(size = 20),
    legend.title = element_text(size = 20),
    legend.text = element_text(size = 20)
  ) +
  scale_y_continuous(limits = c(0, NA)) +
  scale_color_brewer(
    palette = "Dark2",
    breaks = c("Cigarettes", "Cigar", "Smokeless Tobacco", "Pipe")
  ) +
  scale_shape_manual(
    values = c(15, 16, 17, 18),
    breaks = c("Cigarettes", "Cigar", "Smokeless Tobacco", "Pipe")
  )
```


------------------------------------------------------------------------

-   Wie oft wurden Drogen konsumiert (Dennis)

## Sucht oder nur Hobby Konsum

## Tabak

Unterteilung Tabaks/Pfeife/Vape,..

## Alkohol

Alkholkonsum wird in verschiedenen Stufen gemessen

::::: columns
::: {.column width="40%"}
-   **Binge drinking**: Wenn man zu einem Zeitpunkt (zu einem bestimmten Moment oder innerhalb weniger Stunden voneinander) mehr als 4/5 Getränke konsumiert.
:::

::: {.column width="60%"}
-   **Heavy Drinking**: 4/5+ Getränke an 5 Tagen am Stück oder mehr innerhalb von 30 Tagen. Heavy Drinkers sind auch Binge Drinkers!
:::
:::::

## Cokain

## Heroin

## Fazit

## Mentale Gesundheit: Einflüsse und Behandlung

Einstufung für SMI (serious mental Illness):

-   Personen ab 18+, die momentan oder irngedwann im letzten Jahr eine diagnostizierte Mentale-, Verhaltens- oder Emotions-Krankheit hatten und die Kriterien von DSM-III-R erfüllten
-   Substanzkonsum wurde mitgemessen, wenn es gleichzeitig mit ernsten mentalen Gesundheitsbeschwerden miteintritt
-   diese Krankheiten haben die Individuuen stark in ihrem Alttag eingeschränkt (privat als auch davon in der Gesellschaft teilnehmen zu können)
