---
title: "Drogenkonsum in den USA von 2015-2019"
format: revealjs
editor: visual
author: "Lilly Barnsteiner, Denis Oluri, Sarah Puthiaparampil, Raphael Schneider"
incremental: true
transition: slide
---

# Gliederung {.smaller}

-   Einleitung

-   Infos über Datensatz . . .

    -   Organisation . . .
    -   Historie

-   Wer und Wie wird befragt

-   Kodierung

-   Demografische Faktoren

-   Entwicklung von ...

    -   Alkohol
    -   Tabak
    -   Drogen

-   Einfluss auf Mentale Gesundheit

-   Fazit

## Infos über den Datensatz
```{r, echo=FALSE}
# Load libraries
library(ggplot2)
library(tidyverse)

# Load the prepared dataset
load("Daten bearbeitet/combi_redu_data.Rdata")
drugdata <- allfilterdata

# Filter data for the year 2019
data2019 <- allfilterdata %>%
  filter(year == 2019)

```

-   Jährliche Befragung amerikanischer Bürger\*innen ab 12
-   Hauptquelle von statisitschen Daten über den Gebruach von Tabak, Alkohol, und Drogen
-   Enthält Infos über SUDs, Behandlung von Abhängigkeit und den Zusammenhang zu mentalen Gesundheitsproblemen

## WER und WIE wird befragt

-   alle amerikanischen, nicht- institutionaliseriten Bürger\*innen ab dem ALter von 12
-   Stichproben so gewählt, dass jede Altersgruppe als auch Geschlecht gleich vertreten wird im Datensatz
-   jeder Staat wird in SSR (state sampling Regions, 750 insgesamt) unterteilt, die geografisch gleich groß sind --\> gleiche Probengröße

---
::: {.panel-tabset}
### Tabelle
```{r, echo=FALSE}
# Load necessary libraries
library(tidyverse)
library(sf)
library(tigris)
library(ggplot2)

state_data <- data.frame(
  state = c(
    "California", "Texas", "Florida", "New York", "Pennsylvania",
    "Illinois", "Ohio", "Georgia", "North Carolina", "Michigan",
    "New Jersey", "Virginia", "Washington", "Arizona", "Massachusetts",
    "Tennessee", "Indiana", "Missouri", "Maryland", "Wisconsin",
    "Colorado", "Minnesota", "South Carolina", "Alabama", "Louisiana",
    "Kentucky", "Oregon", "Oklahoma", "Connecticut", "Utah", "Iowa", "Nevada", 
    "Arkansas", "Mississippi", "Kansas", "New Mexico", "Nebraska", "Idaho", 
    "West Virginia", "Hawaii", "New Hampshire", "Maine", "Montana", "Rhode Island", 
    "Delaware", "South Dakota", "North Dakota", "Alaska", "Vermont", "Wyoming"
  ),
  population = c(
    39512223, 28995881, 21477737, 19453561, 12801989,
    12671821, 11689100, 10617423, 10488084, 9986857,
    8882190, 8535519, 7614893, 7278717, 6892503,
    6829174, 6732219, 6137428, 6045680, 5822434,
    5758736, 5639632, 5148714, 4903185, 4648794,
    4467673, 4217737, 3956971, 3565287, 3205958, 3155070, 3080156,
    3017804, 2976149, 2913314, 2096829, 1934408, 1787065,
    1792147, 1415872, 1359711, 1344212, 1068778, 1059361,
    973764, 884659, 762062, 731545, 623989, 578759
  ),
  interviews = c(
    4560, 3300, 3300, 3300, 2400,
    2400, 2400, 1500, 1500, 2400,
    1500, 1500, 960, 960, 960,
    960, 960, 960, 960, 960,
    960, 960, 960, 960, 960,
    960, 960, 960, 960, 960, 960, 960,
    960, 960, 960, 960, 960, 960,
    960, 967, 960, 960, 960, 960,
    960, 960, 960, 960, 960, 960
  )
)

# Calculate relative frequency
state_data <- state_data %>%
  mutate(relative_frequency = interviews / population)
interviews_data <- data.frame(
  state = c(
    "California", "Florida", "New York", "Texas",
    "Illinois", "Michigan", "Ohio", "Pennsylvania",
    "Georgia", "New Jersey", "North Carolina", "Virginia",
    "Hawaii", rep("Other", 37)  # 37 other states + DC
  ),
  interviews = c(
    4560, 3300, 3300, 3300,  # High-tier states
    2400, 2400, 2400, 2400,  # Medium-tier states
    1500, 1500, 1500, 1500,  # Low-tier states
    967, rep(960, 37)        # Hawaii and the rest
  )
)

# Expand the "Other" category into individual states
other_states <- setdiff(c(state.name, "District of Columbia"), interviews_data$state)
expanded_data <- data.frame(
  state = c(interviews_data$state[interviews_data$state != "Other"], other_states),
  interviews = c(
    interviews_data$interviews[interviews_data$state != "Other"], 
    rep(mean(interviews_data$interviews[interviews_data$state == "Other"]), length(other_states))
  )
)

#consistent formatting for state names
expanded_data$state <- tolower(expanded_data$state)  # Lowercase for joining

#state boundaries with simplified geometry
us_states <- states(cb = TRUE)

# Filter to the 48 contiguous states + DC
state_codes <- c(state.abb, "DC")
exclude_states <- c("HI", "AK")  # Exclude Hawaii and Alaska
us_states <- us_states %>% filter(STUSPS %in% setdiff(state_codes, exclude_states))

# Match state names to spatial data
us_states <- us_states %>%
  mutate(state = tolower(NAME))  # Create lowercase column for joining

```

```{r}
# Join spatial data with interviews data
map_data <- us_states %>%
  left_join(expanded_data, by = "state")
```

### Landkarte
```{r}
ggplot(map_data) +
  geom_sf(aes(fill = interviews), color = "white", size = 0.2) +  # Fill states by interviews
  scale_fill_viridis_c(option = "plasma", direction = -1, name = "Total Interviews") +  # Color scale
  theme_void() +  # Remove axes and gridlines
  labs(title = "Number of Interviews by State") +
  theme(
    plot.title = element_text(hjust = 0.5, size = 20),
    plot.subtitle = element_text(hjust = 0.5, size = 14)
  )

ggsave("interviews_by_state.png", width = 10, height = 6, dpi = 300)
```
:::

## Kritik an der Datenerhebung

## Kodierung


## Demografische Faktoren

```{r}
age.grouped <- data2019 %>%
  select(catage) %>%
  pivot_longer(cols = everything(), names_to = "variable", values_to = "group") %>%
  group_by(group) %>%
  summarize(count =n()/56136)
ggplot(age.grouped, aes(x= group,y = count, fill = factor(group)))+
  geom_col()+
  scale_fill_discrete(labels = c("1" = "12-17", "2" = "18-25", "3" = "26-34", "4" = "35+"))+
  scale_y_continuous(labels = scales::percent)+
  labs(title = "Age in allocated Groups", y = "Percentage")

#---------------------
# age in propertion
age.ratio.levels <- data2019 %>%
  select(CATAG2)%>%
  pivot_longer(cols = everything(), names_to = "variable", values_to = "group") %>%
  group_by(group) %>%
  summarize(count =n()/56136)

ggplot(age.ratio.levels, aes(x = group, y = count, fill = factor(group)))+
  geom_col()+
  scale_fill_discrete(labels = c("1" = "12-17", "2" = "18-25", "3" ="26+"))+
  scale_y_continuous(labels = scales::percent)+
  labs(title = "age in levels of three")
```
## Substanzkonsum
- Drogen Einführung
- 4 Stück aufzählen
-Tabak unterteilung

---
Wie viele Leute haben schonmal Drogen konsumiert (raphi)

---
Wie oft wurden Drogen konsumiert(dennis)

## Sucht oder nur Hobby Konsum
DSM-5 Kriterien
## Tabak
Unterteilung Tabaks/Pfeife/Vape,..

## Alkohol

Alkholkonsum wird in verschiedenen Stufen gemessen 

:::: {.columns}
::: {.column width="40%"}
- **Binge drinking**: Wenn man zu einem Zeitpunkt (zu einem bestimmten Moment oder innerhalb weniger Stunden voneinander) mehr als 4/5 Getränke konsumiert.
:::

::: {.column width="60%"}
- **Heavy Drinking**: 4/5+ Getränke an 5 Tagen am Stück oder mehr innerhalb von 30 Tagen. Heavy Drinkers sind auch Binge Drinkers!
:::
::::

## Cokain

## Heroin

## Deomografie und Drogen